【裁判字號】    95,訴,1527
【裁判日期】    950922
【裁判案由】    毒品危害防制條例
【裁判全文】
臺灣彰化地方法院刑事判決              95年度訴字第1527號
公  訴  人  臺灣彰化地方法院檢察署檢察官
被      告  甲○○
                    號
上列被告因施用毒品，經檢察官提起公訴（95年度毒偵字2694、
3244號），被告於準備程序中自白犯罪，本院聽取當事人之意見
後，裁定由受命法官獨任行簡式審判程序，茲判決如下：
    主  文
甲○○施用第一級毒品，累犯，處有期徒刑玖月，扣案之第一級
毒品海洛因壹包（淨重壹點公克）及包裝袋、香菸壹支，沒收
銷燬之；又施用第二級毒品，累犯，處有期徒刑月。應執行有
期徒刑拾月，扣案之第一級毒品海洛因壹包（淨重壹點公克）
及包裝袋、香菸壹支，沒收銷燬之。
    事實及理由
一、犯罪事實：
  (一)甲○○前因槍砲、麻藥案件，經本院（85年度訴字736號）
    判決，定應執行刑2年，民國（下同）89年5月30日假釋出監
    後，接續接受流氓感訓處分之執行，90年12月2日感訓執行
    完畢出所，回復假釋期間計算，於91年1月4日假釋期滿執行
    完畢。又犯施用毒品罪，經裁定接受觀察勒戒、強制戒治後
    ，於94年8月8日停止戒治出所。
  (二)甲○○基於施用第1級毒品之犯意，於95年6月29日上午5時
    50分許，在彰化縣彰化市延平公園旁，以海洛因摻入香菸吸
    食方式，施用第1級毒品海洛因1次；另於95年6月29日或前4
    日內某時，在不詳處所，施用第2級毒品甲基安非他命1次。
    嗣於95年6月29日上午5時55分許，為警在前開延平公園旁查
    獲，並扣得海洛因1包（淨重1.3公克）及香菸1支等物，並
    經採尿送驗，呈現「嗎啡及安非他命陽性」反應。
二、認定事實之證據及理由：
  (一)被告於本院審理中對上述事實坦白承認。
  (二)詮昕科技股份有限公司出具之濫用藥物尿液檢驗報告書，證
    明被告採尿送驗呈現「嗎啡及安非他命陽性」反應。
  (三)法務部調查局95年7月28日調科壹字第140013127號鑑驗通知
    書。
  (四)扣案之第1 級毒品海洛因1包（淨重1.3公克）。
  (五)扣案已燃燒一半之香煙1支。
  (六)綜上所述，被告施用毒品事證明確，犯行已可認定。
三、論罪科刑：
  (一)核被告所為，係犯毒品危害防制條例第10條第1項、第2項之
    施用第1、2級毒品罪。被告施用毒品前之持有毒品低度行為
    ，已為施用之高度行為吸收，不再論以持有罪。被告所犯上
    開二罪，犯意各別，行為互殊，應予分論併罰。
  (二)被告前因槍砲、麻藥案件，經本院（85年度訴字736號）判
    決，定應執行刑2年，88年1月14日入監，本應於89年7月2日
    縮刑期滿，但89年5月30日假釋出監，應剩餘假釋期間為34
    日。但自89年6月1日至90年12月1日接受另案感訓處分執行
    ，依據刑法第79條第2項規定，假釋中另受其他依法拘束人
    身自由之期間，不算入假釋期內。故假釋期間34日應自90年
    12月2日回復自由時起算，應於於91年1月4日假釋期滿執行
    完畢，有台灣高等法院被告全國前案記錄表可證。5年以內
    再犯本罪，應依修正前刑法47條累犯規定，加重其刑。
  (三)法律修正比較適用：
    按刑法第2條第1項規定，行為後法律有變更者，適用行為時
    之法律。但行為後之法律有利於行為人者，適用最有利於行
    為人之法律。本件被告95年6月間犯罪後，95年7月1日刑法
    有大幅修正，應比較適用：
  1.刑法第47條累犯之定義變更，但對本案並無實質影響，應適
    用修正前之刑法第47條規定。
  2.定執行刑之方法，修正前刑法第51條第5款最高執行刑為20
    年；修正後變更為30年，應適用修正前之第51條第5款有利
    於被告。
  (四)量刑審酌：被告有多項槍砲、毒品前科，素行不佳。被
    告施用毒品自戕身心，既然經過強制戒治及徒刑執行，仍再
    度施用毒品，被告沒有覺悟毒品是家破人亡的不歸路，也沒
    有警覺施用毒品是國內愛滋病的主要傳染管道。被告犯後
    坦承犯行，態度良好。被告年54歲，擔任板模工人、職業
    駕駛等工作，家中有妻小，被告收入並非寬裕，卻沈溺毒品
    ，沒有積極振作，顯見缺乏自制力等一切情狀，量處如主文
    所示之刑，並定應執行刑。
  (五)扣案之第1級毒品海洛因1包（驗後餘重1.3公克）為違禁品
    ，包裝袋使用後，沾染毒品無法徹底分離，而扣案半截香菸
    被告已摻入海洛因吸食，應一併依毒品危害防制條例第18條
    第1項前段沒收銷燬之。
四、適用之法律：
  (一)程序法方面：刑事訴訟法第273條之1、第310條之2、第454
    條第1項。
  (二)實體法方面：毒品危害防制條例第10條、第18條第1項前段
    、修正後刑法第11條前段、第2條第1項、修正前刑法第47
    條、第51條第5款。
中    華    民    國    95    年    9    月    22      日
                  刑事第一庭    法  官  葉明松
以上正本證明與原本無異。
如不服本判決，應於判決送達後10日內，向本院提出上訴狀（ 須
附繕本 ）。
中    華    民    國    95    年    9    月    22      日
                                書記官  于淑真
附錄本案論罪法條：
毒品危害防制條例第10條
施用第一級毒品者，處 6 月以上 5 年以下有期徒刑。
施用第二級毒品者，處 3 年以下有期徒刑。
毒品危害防制條例第18條第1項
查獲之第一、二級毒品及專供製造或施用第一、二級毒品之器具
，不問屬於犯人與否，均沒收銷燬之；查獲之第三、四級毒品及
製造或施用毒品之器具，無正當理由而擅自持有者，均沒入銷燬
之。但合於醫藥、研究或訓練之用者，得不予銷燬。


司法院資訊處製作；財團法人民間司法改革基金會備份。
